# 长期待摊费用转固定资产

提问人：HNhlj2211 时间：2021-07-28 08:05:04
陈版主：
您好！我公司原有一管道安装，有部份是装在客户厂区的，另一部份是装在公共道路，原本是我们负责安装，所有权给客户，但是现在客户说他们不要，所有权归我们。之前是做为待摊费用来进行账务处理，现在我能根据余值来转入固定资产吗？

回答人：chenyiwei
该管道的唯一用途是否就是向该客户供水或供气？现在法律上的所有权归本企业后，是否继续使用？是否因此改变供水或供气的价格？